臺灣板橋地方法院刑事簡易判決　　　　　99年度簡字第9377號
聲　請　人　臺灣板橋地方法院檢察署檢察官
被　　　告　張桐源原名張金塗.
選任辯護人　張建鳴律師
上列被告因重利案件，經檢察官聲請以簡易判決處刑（99年度偵
緝字第2539、2540號），本院判決如下：
    主  文
張桐源幫助乘他人急迫貸以金錢，而取得與原本顯不相當之重利
，處有期徒刑月，如易科罰金，以新臺幣壹仟元折算壹日。
    事實及理由
一、犯罪事實：
    張桐源明知於犯罪集團專門收集人頭帳戶用以犯罪之社會現
    象層出不窮之際，若將自己之銀行帳戶存摺及金融卡出售、
    出租或提供他人使用，可能成為所謂「人頭帳戶」，幫助不
    法犯罪集團供作犯罪用途之可能，竟仍基於幫助他人從事重
    利之不確定故意，於民國97年5 月29日前之不詳時間，在不
    詳地點，將其向合作金庫商業銀行南勢角分行（下稱合作金
    庫）申請開設之帳號0000000000000 號，及其向玉山商業銀
    行本部（下稱玉山銀行）申請開設之帳號0000000000000 號
    等2 帳戶之存摺、金融卡及密碼，提供予真實姓名年籍不詳
    之成年人士所屬之重利集團使用。該不詳重利集團成員取得
    張桐源上開合作金庫及玉山銀行帳戶之存摺、金融卡及密碼
    後，即分別乘如附表一所示之陳嬿如等15人急迫而亟需金錢
    之際，先後於如附表一所示之時間，貸予渠等如附表一所示
    之金錢，並約定如附表一所示之利息，嗣如附表一所示之陳
    嬿如等15人即於如附表一所示之時間將借款利息或本息匯入
    張桐源上開合作金庫或玉山銀行等帳戶，而收取與原本顯不
    相當之重利。嗣經警循線追查，始查知上情。
二、證據：
  (一)被告張桐源於警詢、偵查及本院審理中之供述。
  (二)證人即被害人陳嬿如、謝美雪、尤天明、林珠玉、王清典、
    李明壽、許家豪、蔡健敏、黃意文、曾進壽、張莊彩玲、高
    冠明於警詢中之證述；證人即被害人蔡尚文、黃文勝、劉瑛
    瑛及證人黃玉朵於警詢及本院審理中之證述。
  (三)臺北縣（現改制為新北市，下以新制稱）政府警察局98年6
    月15日北縣警刑大字第0980081989號函及所附被告張金塗（
    即張桐源，下同）所有合作金庫商業銀行00000000000000號
    帳戶之新開戶建檔登錄單、客戶全部資料查詢單、開戶時留
    存身分證正面影本、該帳戶自97年10月1 日至97年10月31日
    、97年11月3 日至97年11月28日、97年12月1 日至97年12月
    5 日之交易明細表及該帳戶存摺內頁自97年12月5 日至98年
    4 月15日之交易明細各1 件、合作金庫銀行南勢角分行100
    年3 月23日合金南勢角存字第1000001094號函及所附被告00
    00000000000 號帳戶自90年3 月21日開戶日起至97年10 月1
    日止之交易明細表、合作金庫銀行南勢角分行100 年7 月26
    日合金南勢角存字第1000002619號函及所附被告0000000000
    000 號帳戶之金融卡申請書、金融卡啟用申請書、金融卡資
    料查詢單各1 件。
  (四)新北市政府警察局98年2 月2 日北縣警刑大字第0980011272
    號函及所附被告所有玉山銀行0000000000000 號帳戶之客戶
    基本資料及該帳戶自97年5 月27日起至97年11月2 日止之存
    戶交易明細表、玉山銀行營業部100 年4 月8 日玉山營部字
    第1000323018號函及所附被告0000000000000 號帳戶自97年
    7 月8 日起至98年5 月27日止之交易明細表各1 份、玉山銀
    行營業部100 年8 月17日玉山營部字第1000718001號函及所
    附被告0000000000000 號帳戶之磁條金融卡資料查詢單2 紙
    、晶片金融卡事故查詢單1 紙、存款卡約定書1 份。
三、被告固於偵訊及本院審理中辯稱：伊申辦合作金庫帳戶，係
    為作期貨轉帳之用，惟後來伊沒做期貨之後，即未再使用；
    另伊係於88年9 月23日申辦玉山銀行之帳戶，目的係作為償
    還貸款之用，貸款還完後，即未再使用。迄檢察官傳喚伊開
    庭時，伊回家找尋此2 帳戶之存摺、提款卡，始發現已遺失
    ，然伊並未將密碼寫在提款卡上。又伊在使用帳戶時，都是
    以存摺臨櫃存款方式為之，不會使用提款卡云云。惟查，中
    華民國銀行公會鑒於磁條金融卡易被偽造、側錄，造成持卡
    人與金融機構之重大損失，乃於91年2 月間成立「晶片金融
    卡推動小組」，93年6 月各銀行即全面更換晶片金融卡，並
    自95年3 月1 日起，全面取消磁條金融卡他行ATM 跨行交易
    。本件被告前開合作金庫帳戶於90年3 月21日、玉山銀行帳
    戶於88年9 月23日開戶後，均係於97年5 月12日申辦晶片金
    融卡；而合作金庫之晶片金融卡於97年5 月19日啟用後，該
    帳戶於97年5 月21日即有以金融卡轉帳、提款之交易紀錄；
    玉山銀行帳戶則係於97年5 月27日即有以自動櫃員機跨行提
    款之交易紀錄；迄97年5 月29日即有本件被害人陳嬿如將利
    息存入合作金庫帳戶等情，有前開合作金庫金融卡申請書、
    金融卡啟用申請書、金融卡資料查詢單、玉山銀行磁條金融
    卡資料查詢單、晶片金融卡事故查詢單、存款卡約定書及前
    開2 帳戶之交易明細表等件在卷可佐。倘如被告所稱其不會
    使用提款卡云云，其又何需在帳戶啟用多年後，另行申辦晶
    片金融卡？又按使用晶片金融卡（或稱提款卡）提取款項，
    需在自動櫃員機輸入至少6 位數（最多12位數）之正確密碼
    ，方可順利提領，且如連續3 次輸入錯誤之密碼，該金融卡
    將被機器留置或遭鎖卡，需所有人憑其身分證明文件，方可
    領回卡片或辦理解卡，故若非經帳戶所有人之同意並告知，
    欲隨機輸入正確之密碼以提領款項，殆無可能。又犯罪集團
    為確保其犯罪所得，所使用供被害人匯入款項之帳戶，必定
    是其能完全掌控之帳戶，且知悉其金融卡之正確密碼，以確
    保可順利提領被害人匯入之款項，故必以向本人買受或租借
    或其他確係出於本人自願等方式，以取得所需之人頭帳戶，
    豈有可能使用非出於本人自願之方式所取得或不知金融卡正
    確密碼之帳戶，而使其花費心力取得重利之款項，因根本無
    法輸入正確密碼致不能提領；或陷於隨時可能為帳戶所有人
    申請掛失止付而無法取得之危險？是本件趁被害人陳嬿如等
    人急迫貸以金錢，而取得與原本顯不相當重利之重利集團成
    員，倘未能確認係出於被告之同意並告知正確密碼，顯無可
    能以系爭帳戶作為收取重利之工具使用。再者，被告曾因提
    供其所申辦之彰化商業銀行雙和分行（帳號
    000-00000000000000號）之帳戶幫助他人犯詐欺取財罪案件
    ，其亦辯稱係遺失，由臺灣板橋地方法院檢察署檢察官以97
    年度偵字第22576 號聲請簡易判決處刑，並於97年11月13
    日經本院以97年度簡字第7824號判決判處有期徒刑3 月確定
    等情，此有該聲請簡易判決處刑書及判決書查詢資料在卷可
    考，則被告就帳戶資料之保管，理應更加謹慎，果真遺失，
    必會迅速辦理掛失手續，防止該帳戶遭歹徒使用，以避免自
    己再因涉嫌幫助他人犯罪而受追訴，惟被告於前揭幫助詐欺
    犯行遭法院判處罪刑後，非但未積極檢視其他所申辦之金融
    機構帳戶是否尚存，反而任由其帳戶繼續由重利集團所使用
    ，致使被害人林珠玉、曾進壽及劉瑛瑛等人，仍於97年11月
    後，多次將利息匯入被告合作金庫帳戶中。顯與常情有違，
    則其所辯遺失云云，實難採信。據上，堪認被告上開合作金
    庫及玉山銀行帳戶之存摺、金融卡及密碼等資料，確係其提
    供予他人使用，殆無疑義。
四、又金融存摺事關個人財產權益之保障，其專有性甚高，除非
    本人或與本人親密關係者，難認有何理由可自由流通使用該
    存摺，且一般人均有妥為保管及防止他人任意使用之認識，
    縱特殊情況偶須交付他人使用，亦必深入瞭解他人用途暨其
    合理性，始予提供；又該等專有物品如落入不明人士手中，
    而未加以闡明正常用途，極易被利用為與財產有關之犯罪工
    具，此乃吾人依一般生活認知所易於體察之常識，而有犯罪
    意圖者，非有正當理由，竟徵求他人提供帳戶，客觀上可預
    見其目的，多係欲藉該帳戶取得不法犯罪所得，且隱匿帳戶
    內資金之實際取得人之身分，以逃避追查，以被告在交付上
    開合作金庫及玉山銀行等帳戶予他人時，係智識程度正常之
    成年人，自應具有相當之社會經驗、常識，其對向其收取帳
    戶之人不自己開立帳戶卻收取他人金融機構帳戶之舉，豈能
    無疑？況自政府開放金融業申請設立以來，金融機構大量增
    加，使一般人申請存款帳戶極為容易、便利，除非充作犯罪
    使用，否則實無向他人購買或蒐集金融機構帳戶之必要，亦
    無將存款存放於他人帳戶之理。因之，被告將其所有上開合
    作金庫及玉山銀行等帳戶提供予他人使用，對該蒐集帳戶之
    人將可能以該帳戶供作重利之非法用途一節，應有所預見，
    竟不違背其本意，仍提供其所有上開2 帳戶予他人使用，是
    被告具有幫助犯罪之不確定故意，應可認定。綜上所述，被
    告幫助重利之犯罪事證已臻明確，空言所辯遺失云云，乃畏
    罪卸責之詞，無可採信，其犯行洵堪認定，應依法論罪科刑
    。
五、按刑法上之幫助犯，係對於犯罪與正犯有共同之認識，而以
    幫助之意思，對於正犯資以助力，而未參與實施犯罪之行為
    者而言。本件被告張桐源提供帳戶使被害人匯入款項，並未
    實際參與重利集團成員對被害人重利之行為，是核被告所為
    ，係犯刑法第30條第1 項前段、第344 條之幫助重利罪。又
    被告以一次提供合作金庫及玉山銀行2 帳戶之存摺、金融卡
    及密碼之行為，幫助該重利集團從事如附表一所示之重利犯
    行，而觸犯同一罪名，為想像競合犯，應依刑法第55條之規
    定，從一重處斷。又聲請簡易判決處刑意旨固認被害人王清
    典係以交付現金之方式支付重利集團利息，而未敘及被告如
    附表一編號6 所示之幫助重利犯行，然該部分事實與已聲請
    簡易判決處刑且經本院判決有罪之幫助重利部分有想像競合
    犯之裁判上一罪關係，已如前述，本院自應併予審理，附此
    敘明。又被告以幫助之意思，參與構成要件以外之行為，為
    幫助犯，爰依刑法第30條第2 項規定，依正犯之刑減輕之。
    爰審酌被告提供金融機構帳戶予他人犯罪之用，造成犯罪偵
    查困難，並使幕後犯罪人得以逍遙法外，危害社會治安，兼
    衡其素行、犯罪之動機、目的、手段，及犯罪後之態度等一
    切情狀，量處如主文所示之刑，並諭知易科罰金之折算標準
    ，以示懲儆。
六、至聲請簡易判決處刑書另列有如附表二所示之被害人廖益、
    劉寬輝、溫志傑、陶元禎、林柏恩、劉建成、許美金、蘇俊
    元、方順正、楊迺毅、鄭兆宏、陳麗秋、黃嘉偉、許家恩、
    李克偉、郭慶龍、陳志忠、簡專富、劉慶民、楊安博（即楊
    朝富）、李隆傑、鄭詠霖、楊啟弘、羅詩涵、楊東明、蔡進
    男、何展源、林義松、劉英歷、邱宏琳、黃明坤、李郁萍、
    陳宣銘、陳美惠、蔡瓊慧、李明壽、宋順發、林彥宏、李廈
    然及黃玉朵等40人亦為本件重利集團之被害人，而認被告提
    供前揭2 帳戶之行為亦構成此部分幫助重利罪等語。然查，
    如附表二所示上開40名被害人或係以現金方式給付借款本息
    ，或係以匯款方式將借款本息匯入他人帳戶，業經被害人廖
    益、劉寬輝、溫志傑、林柏恩、劉建成、許美金、蘇俊元、
    方順正、楊迺毅、鄭兆宏、陳麗秋、黃嘉偉、許家恩、李克
    偉、郭慶龍、陳志忠、簡專富、劉慶民、楊安博（即楊朝富
    ）、李隆傑、鄭詠霖、楊啟弘、羅詩涵、楊東明、蔡進男、
    何展源、林義松、劉英歷、邱宏琳、黃明坤、李郁萍、陳宣
    銘、陳美惠、蔡瓊慧、李明壽、宋順發、林彥宏、李廈然於
    警詢、被害人陶元禎於警詢及本院審理中供述明確，然核對
    卷附被告上開合作金庫及玉山銀行之歷史交易紀錄，並無如
    附表二所示編號1 至39號之39名被害人匯款或存款之紀錄，
    有上開合作金庫及玉山銀行帳戶之歷史交易明細查詢資料在
    卷可稽；另如附表二編號40號所示之被害人黃玉朵部分，其
    固曾於97年間向重利集團借款1 萬元，然其陸續匯款至被告
    合作金庫帳戶中之金額，並非借款之利息，且該筆借款迄今
    仍尚未清償完畢等情，業經證人黃玉朵於本院到庭結證屬實
    ，自難認該重利集團就此部分構成重利犯行。故被告提供上
    開合作金庫及玉山銀行帳戶之行為，尚難認有用以幫助重利
    集團為如附表二所示重利部分之犯行，惟因此部分若成立犯
    罪，與前開論罪科刑部分，有想像競合犯之裁判上一罪關係
    ，爰不另為無罪之諭知。
七、依刑事訴訟法第449 條第1 項前段、第3 項，刑法第30條第
    1 項前段、第2 項、第344 條、第55條、第41條第1 項前段
    ，刑法施行法第1 條之1 第1 項、第2 項前段，逕以簡易判
    決處刑如主文。
八、如不服本判決，得自收受送達之翌日起10日內向本院提出上
    訴狀，上訴於本院第二審合議庭（須附繕本）。
中    華    民    國   100    年    12    月     5    日
                刑事第二十三庭  法  官  周宛蘭
上列正本證明與原本無異。
                                書記官  陳淑婷
中    華    民    國   100    年    12    月    8     日
附表一：
┌─┬────┬───┬────┬───┬─────┬──┬───────┐
│編│借款時地│借款人│借款金額│擔保物│利息      │匯至│利息或本息匯至│
│號│        │      │        │      │          │帳戶│前揭合作金庫帳│
│  │        │      │        │      │          │    │戶之時間及金額│
├─┼────┼───┼────┼───┼─────┼──┼───────┤
│1 │97年4 、│陳嬿如│2 萬元  │身分證│借款2 萬元│被告│97年5 月2日 │
│  │5 月間，│      │        │及健保│，預扣利息│所申│；2 萬元。    │
│  │於新北市│      │        │卡正本│3,000 元，│辦之├───────┤
│  │樹林區中│      │        │及面額│實拿1 萬  │前揭│97年7 月23日│
│  │山路1 段│      │        │2 萬元│7,000 元；│合作│；3,000 元。  │
│  │上之某咖│      │        │之本票│每10天為1 │金庫├───────┤
│  │啡店內  │      │        │      │期，每期利│    │97年8 月11日│
│  │        │      │        │      │息3,000 元│    │；3,000 元。  │
│  │        │      │        │      │。        │    ├───────┤
│  │        │      │        │      │          │    │97年8 月19日│
│  │        │      │        │      │          │    │；3,000 元。  │
│  │        │      │        │      │          │    ├───────┤
│  │        │      │        │      │          │    │97年8 月28日│
│  │        │      │        │      │          │    │；3,000 元。  │
│  │        │      │        │      │          │    ├───────┤
│  │        │      │        │      │          │    │97年10月13日│
│  │        │      │        │      │          │    │；1,500 元。  │
│  │        │      │        │      │          │    ├───────┤
│  │        │      │        │      │          │    │97年10月21日│
│  │        │      │        │      │          │    │；1,500 元。  │
├─┼────┼───┼────┼───┼─────┼──┼───────┤
│2 │97年4 月│謝美雪│5 萬元  │健保卡│借款5 萬元│同上│97年5 月29日│
│  │下旬某日│      │        │正本  │，預扣利息│    │；7,500 元。  │
│  │，在謝美│      │        │      │7,500 元，│    ├───────┤
│  │雪位於臺│      │        │      │實拿4 萬  │    │97年6 月16日│
│  │北市文山│      │        │      │2,500 元；│    │；7,500 元。  │
│  │區○○路│      │        │      │每9 天為1 │    ├───────┤
│  │之住處  │      │        │      │期，每期利│    │97年7 月4 日│
│  │        │      │        │      │息7,500 元│    │；7,500 元。  │
│  │        │      │        │      │。        │    ├───────┤
│  │        │      │        │      │          │    │97年7 月14日│
│  │        │      │        │      │          │    │；7,500 元。  │
│  │        │      │        │      │          │    ├───────┤
│  │        │      │        │      │          │    │97年7 月22日│
│  │        │      │        │      │          │    │；2,000 元。  │
│  │        │      │        │      │          │    ├───────┤
│  │        │      │        │      │          │    │97年7 月23日│
│  │        │      │        │      │          │    │；5,500 元。  │
│  │        │      │        │      │          │    ├───────┤
│  │        │      │        │      │          │    │97年7 月31日│
│  │        │      │        │      │          │    │；7,500 元。  │
│  │        │      │        │      │          │    ├───────┤
│  │        │      │        │      │          │    │97年8 月8 日│
│  │        │      │        │      │          │    │；7,500 元。  │
│  │        │      │        │      │          │    ├───────┤
│  │        │      │        │      │          │    │97年8 月18日│
│  │        │      │        │      │          │    │；7,500 元。  │
│  │        │      │        │      │          │    ├───────┤
│  │        │      │        │      │          │    │97年8 月27日│
│  │        │      │        │      │          │    │；7,500 元。  │
│  │        │      │        │      │          │    ├───────┤
│  │        │      │        │      │          │    │97年8 月27日│
│  │        │      │        │      │          │    │；6,000 元。  │
│  │        │      │        │      │          │    ├───────┤
│  │        │      │        │      │          │    │97年10月3 日│
│  │        │      │        │      │          │    │；7,500 元。  │
│  │        │      │        │      │          │    ├───────┤
│  │        │      │        │      │          │    │97年10月9 日│
│  │        │      │        │      │          │    │；7,500 元。  │
│  │        │      │        │      │          │    ├───────┤
│  │        │      │        │      │          │    │97年10月30日│
│  │        │      │        │      │          │    │；7,500 元。  │
├─┼────┼───┼────┼───┼─────┼──┼───────┤
│3 │96年6 月│蔡尚文│3 萬元  │健保卡│借款3 萬元│同上│97年6 月2 日│
│  │間，在蔡│      │        │正本及│，預扣利息│    │；3,000 元。  │
│  │尚文位在│      │        │面額2 │及手續費  │    ├───────┤
│  │新北市三│      │        │萬元、│4,500 元，│    │97年6 月9 日│
│  │重區東勢│      │        │1 萬元│實拿2 萬  │    │；3,000 元。  │
│  │街之住處│      │        │本票各│5,500 元；│    ├───────┤
│  │        │      │        │1張   │每10天為1 │    │97年6 月16日│
│  │        │      │        │      │期，每期利│    │；11,500元。  │
│  │        │      │        │      │息4,500 元│    ├───────┤
│  │        │      │        │      │。        │    │97年6 月23日│
│  │        │      │        │      │          │    │；10,000元。  │
│  │        │      │        │      │          │    ├───────┤
│  │        │      │        │      │          │    │97年8 月14日│
│  │        │      │        │      │          │    │；4,500 元。  │
│  │        │      │        │      │          │    ├───────┤
│  │        │      │        │      │          │    │97年8 月22日│
│  │        │      │        │      │          │    │；4,500 元。  │
│  │        │      │        │      │          │    ├───────┤
│  │        │      │        │      │          │    │97年9 月1 日│
│  │        │      │        │      │          │    │；4,500 元。  │
│  │        │      │        │      │          │    ├───────┤
│  │        │      │        │      │          │    │97年9 月19日│
│  │        │      │        │      │          │    │；4,500 元。  │
│  │        │      │        │      │          │    ├───────┤
│  │        │      │        │      │          │    │97年9 月26日│
│  │        │      │        │      │          │    │；4,500 元。  │
│  │        │      │        │      │          │    ├───────┤
│  │        │      │        │      │          │    │97年10月7 日│
│  │        │      │        │      │          │    │  4,500 元。  │
│  │        │      │        │      │          │    ├───────┤
│  │        │      │        │      │          │    │97年10月24日│
│  │        │      │        │      │          │    │；2,000 元。  │
│  │        │      │        │      │          │    ├───────┤
│  │        │      │        │      │          │    │97年10月28日│
│  │        │      │        │      │          │    │；2,500 元。  │
│  │        │      │        │      │          │    ├───────┤
│  │        │      │        │      │          │    │97年11月4 日│
│  │        │      │        │      │          │    │；4,500 元。  │
├─┼────┼───┼────┼───┼─────┼──┼───────┤
│4 │97年間，│尤天明│1 萬元；│機車駕│第1 次借款│    │97年6 月4 日│
│  │在不詳地│      │1 萬    │照正本│1萬 元，預│    │；3,400 元    │
│  │點；及98│      │5,000 元│、身分│扣第1 期費│    ├───────┤
│  │年1 月20│      │        │證影本│用1,500 元│    │97年7 月7 日│
│  │日，在新│      │        │及面額│，實拿    │    │；4,500 元。  │
│  │北市板橋│      │        │2 萬  │8,500 元，│    ├───────┤
│  │區○○路│      │        │5,000 │每10天為1 │    │97年7 月15日│
│  │「文德國│      │        │元本票│期，每期利│    │；6,000 元。  │
│  │小」    │      │        │2張   │息1,500 元│    ├───────┤
│  │前      │      │        │      │；第2 次借│    │97年7 月29日│
│  │        │      │        │      │款1 萬    │    │；6,000 元。  │
│  │        │      │        │      │5,000 元，│    ├───────┤
│  │        │      │        │      │每期利息  │    │97年8 月5 日│
│  │        │      │        │      │2,250 元。│    │；6,000 元。  │
│  │        │      │        │      │每期共計繳│    ├───────┤
│  │        │      │        │      │納3,750 元│    │97年8 月13日│
│  │        │      │        │      │。        │    │；7,000 元。  │
│  │        │      │        │      │          │    ├───────┤
│  │        │      │        │      │          │    │97年8 月20日│
│  │        │      │        │      │          │    │；1,000 元。  │
│  │        │      │        │      │          │    ├───────┤
│  │        │      │        │      │          │    │97年8 月25日│
│  │        │      │        │      │          │    │；3,000 元。  │
│  │        │      │        │      │          │    ├───────┤
│  │        │      │        │      │          │    │97年8 月26日│
│  │        │      │        │      │          │    │；3,000 元。  │
│  │        │      │        │      │          │    ├───────┤
│  │        │      │        │      │          │    │97年9 月2 日│
│  │        │      │        │      │          │    │；6,000 元。  │
│  │        │      │        │      │          │    ├───────┤
│  │        │      │        │      │          │    │97年9 月23日│
│  │        │      │        │      │          │    │；9,500 元。  │
│  │        │      │        │      │          │    ├───────┤
│  │        │      │        │      │          │    │97年9 月30日│
│  │        │      │        │      │          │    │；6,000 元。  │
│  │        │      │        │      │          │    ├───────┤
│  │        │      │        │      │          │    │97年10月6 日│
│  │        │      │        │      │          │    │；1 萬元。    │
│  │        │      │        │      │          │    ├───────┤
│  │        │      │        │      │          │    │97年10月7 日│
│  │        │      │        │      │          │    │；4,000 元。  │
│  │        │      │        │      │          │    ├───────┤
│  │        │      │        │      │          │    │97年10月8 日│
│  │        │      │        │      │          │    │；1,000 元。  │
│  │        │      │        │      │          │    ├───────┤
│  │        │      │        │      │          │    │97年10月13日│
│  │        │      │        │      │          │    │；6,000 元。  │
│  │        │      │        │      │          │    ├───────┤
│  │        │      │        │      │          │    │97年10月27日│
│  │        │      │        │      │          │    │；6,000 元。  │
│  │        │      │        │      │          │    ├───────┤
│  │        │      │        │      │          │    │97年10月28日│
│  │        │      │        │      │          │    │；2,000 元。  │
│  │        │      │        │      │          │    ├───────┤
│  │        │      │        │      │          │    │97年11月4 日│
│  │        │      │        │      │          │    │；9,000 元。  │
├─┼────┼───┼────┼───┼─────┼──┼───────┤
│5 │97年5 月│林珠玉│1萬元   │身分證│借款1 萬元│    │97年6 月5 日│
│  │中旬，在│      │        │正本、│，預扣利息│    │；1,500 元。  │
│  │林珠玉位│      │        │借據及│1,500 元及│    ├───────┤
│  │在新北市│      │        │面額2 │手續費    │    │97年6 月19日│
│  │中和區莊│      │        │萬元之│1,000 元，│    │；1,500 元。  │
│  │敬路上之│      │        │本票  │實拿7,500 │    ├───────┤
│  │住處    │      │        │      │元；每7 天│    │97年6 月26日│
│  │        │      │        │      │為1 期，每│    │；10,000元。  │
│  │        │      │        │      │期利息    │    ├───────┤
│  │        │      │        │      │1,500 元。│    │97年11月13日│
│  │        │      │        │      │          │    │；1,500 元。  │
│  │        │      │        │      │          │    ├───────┤
│  │        │      │        │      │          │    │97年11月20日│
│  │        │      │        │      │          │    │；1,500 元。  │
│  │        │      │        │      │          │    ├───────┤
│  │        │      │        │      │          │    │97年11月27日│
│  │        │      │        │      │          │    │；1,500 元。  │
│  │        │      │        │      │          │    ├───────┤
│  │        │      │        │      │          │    │97年12月日；│
│  │        │      │        │      │          │    │1,500 元。    │
├─┼────┼───┼────┼───┼─────┼──┼───────┤
│6 │97年7 月│王清典│1萬元   │第1 次│第1 次借款│    │97年6 月6 日；│
│  │底，在新│      │        │以駕照│1萬 元，預│    │3,000 元。    │
│  │北市板橋│      │        │正本、│扣利息    │    │              │
│  │區新埔捷│      │        │面額2 │1,500 元，│    │              │
│  │運站前；│      │        │萬元之│實拿8,500 │    │              │
│  │97年底，│      │        │本票擔│元；每10天│    │              │
│  │在新北市│      │        │保；第│為1期 ，每│    │              │
│  │五股區凌│      │        │2 次無│期利息    │    │              │
│  │雲路    │      │        │。    │1,500 元；│    │              │
│  │        │      │        │      │第2 次借款│    │              │
│  │        │      │        │      │1 萬元，預│    │              │
│  │        │      │        │      │扣利息    │    │              │
│  │        │      │        │      │1,000 元，│    │              │
│  │        │      │        │      │實拿9,000 │    │              │
│  │        │      │        │      │元；每12天│    │              │
│  │        │      │        │      │為1 期，每│    │              │
│  │        │      │        │      │期利息    │    │              │
│  │        │      │        │      │1,000 元  │    │              │
├─┼────┼───┼────┼───┼─────┼──┼───────┤
│7 │97年6 月│李明壽│2萬元   │身分證│借款2 萬元│    │97年6 月6 日│
│  │初，在李│      │        │正本及│，預扣利息│    │；4,500 元。  │
│  │明壽位在│      │        │面額2 │2,400 元，│    ├───────┤
│  │新北市土│      │        │萬元之│實拿1 萬  │    │97年6 月16日│
│  │城市延壽│      │        │本票  │7,600 元；│    │；4,500 元。  │
│  │街之住處│      │        │      │每10天為1 │    ├───────┤
│  │樓下    │      │        │      │期，每期利│    │97年6 月23日│
│  │        │      │        │      │息2,400元 │    │；4,500 元。  │
│  │        │      │        │      │          │    ├───────┤
│  │        │      │        │      │          │    │97年7 月2 日│
│  │        │      │        │      │          │    │；4,500 元。  │
│  │        │      │        │      │          │    ├───────┤
│  │        │      │        │      │          │    │97年7 月11日│
│  │        │      │        │      │          │    │；4,500 元。  │
│  │        │      │        │      │          │    ├───────┤
│  │        │      │        │      │          │    │97年7 月29日│
│  │        │      │        │      │          │    │；4,500 元。  │
│  │        │      │        │      │          │    ├───────┤
│  │        │      │        │      │          │    │97年8 月7 日│
│  │        │      │        │      │          │    │；21,500元。  │
│  │        │      │        │      │          │    ├───────┤
│  │        │      │        │      │          │    │97年8 月25日│
│  │        │      │        │      │          │    │；4,500 元。  │
│  │        │      │        │      │          │    ├───────┤
│  │        │      │        │      │          │    │97年10月1 日│
│  │        │      │        │      │          │    │；3 萬元。    │
├─┼────┼───┼────┼───┼─────┼──┼───────┤
│8 │97年2 月│許家豪│2萬元   │身分證│借款2 萬元│    │97年6 月10日│
│  │初，在許│      │        │      │，預扣利息│    │；3,000 元。  │
│  │家豪位在│      │        │      │及手續費  │    ├───────┤
│  │新北市中│      │        │      │3,000 元，│    │97年6 月16日│
│  │和區興南│      │        │      │實拿1 萬  │    │；3,000 元。  │
│  │路2段 之│      │        │      │7,000 元；│    ├───────┤
│  │住處    │      │        │      │每7 天為1 │    │97年6 月23日│
│  │        │      │        │      │期，每期利│    │；2,0000元。  │
│  │        │      │        │      │息1,500元 │    ├───────┤
│  │        │      │        │      │          │    │97年7 月2 日│
│  │        │      │        │      │          │    │；3,000 元。  │
│  │        │      │        │      │          │    ├───────┤
│  │        │      │        │      │          │    │97年7 月9 日│
│  │        │      │        │      │          │    │；15,750元。  │
│  │        │      │        │      │          │    ├───────┤
│  │        │      │        │      │          │    │97年7 月15日│
│  │        │      │        │      │          │    │；750 元。    │
│  │        │      │        │      │          │    ├───────┤
│  │        │      │        │      │          │    │97年7 月23日│
│  │        │      │        │      │          │    │；2,000 元。  │
│  │        │      │        │      │          │    ├───────┤
│  │        │      │        │      │          │    │97年7 月29日│
│  │        │      │        │      │          │    │；1,500 元。  │
│  │        │      │        │      │          │    ├───────┤
│  │        │      │        │      │          │    │97年8 月6 日│
│  │        │      │        │      │          │    │；3,500 元。  │
│  │        │      │        │      │          │    ├───────┤
│  │        │      │        │      │          │    │97年8 月13日│
│  │        │      │        │      │          │    │；3,750 元。  │
│  │        │      │        │      │          │    ├───────┤
│  │        │      │        │      │          │    │97年8 月19日│
│  │        │      │        │      │          │    │；3,000 元。  │
│  │        │      │        │      │          │    ├───────┤
│  │        │      │        │      │          │    │97年8 月28日│
│  │        │      │        │      │          │    │；3 萬元。    │
│  │        │      │        │      │          │    ├───────┤
│  │        │      │        │      │          │    │97年9 月12日│
│  │        │      │        │      │          │    │；3,000 元。  │
│  │        │      │        │      │          │    ├───────┤
│  │        │      │        │      │          │    │97年9 月23日│
│  │        │      │        │      │          │    │；3,000 元。  │
│  │        │      │        │      │          │    ├───────┤
│  │        │      │        │      │          │    │97年10月3 日│
│  │        │      │        │      │          │    │；7,000 元。  │
│  │        │      │        │      │          │    ├───────┤
│  │        │      │        │      │          │    │97年10月14日│
│  │        │      │        │      │          │    │；4,500 元。  │
├─┼────┼───┼────┼───┼─────┼──┼───────┤
│9 │97年11  │黃文勝│各2萬元 │身分證│2 次借款2 │    │97年6 月10日│
│  │月間及98│      │        │影本、│萬元，預扣│    │；3,000 元。  │
│  │年5 月19│      │        │健保卡│利息2,000 │    ├───────┤
│  │日下午，│      │        │影本、│元，實拿1 │    │97年6 月19日│
│  │在黃文勝│      │        │面額2 │萬8,000 元│    │；2,000 元。  │
│  │位在新北│      │        │萬元之│；每9 天為│    ├───────┤
│  │市板橋區│      │        │本票2 │1期 ，每期│    │97年6 月27日│
│  │大觀路之│      │        │張    │利息2,000 │    │；2,000 元。  │
│  │住處    │      │        │      │元        │    ├───────┤
│  │        │      │        │      │          │    │97年7 月7 日│
│  │        │      │        │      │          │    │；2,000 元。  │
│  │        │      │        │      │          │    ├───────┤
│  │        │      │        │      │          │    │97年7 月16日│
│  │        │      │        │      │          │    │；2,000 元。  │
│  │        │      │        │      │          │    ├───────┤
│  │        │      │        │      │          │    │97年7 月25日│
│  │        │      │        │      │          │    │；2,000 元。  │
│  │        │      │        │      │          │    ├───────┤
│  │        │      │        │      │          │    │97年8 月12日│
│  │        │      │        │      │          │    │；2,000 元。  │
│  │        │      │        │      │          │    ├───────┤
│  │        │      │        │      │          │    │97年8 月21日│
│  │        │      │        │      │          │    │；2,000 元。  │
│  │        │      │        │      │          │    ├───────┤
│  │        │      │        │      │          │    │97年8 月29日│
│  │        │      │        │      │          │    │；2,000 元。  │
│  │        │      │        │      │          │    ├───────┤
│  │        │      │        │      │          │    │97年9 月17日│
│  │        │      │        │      │          │    │；2,000 元。  │
│  │        │      │        │      │          │    ├───────┤
│  │        │      │        │      │          │    │97年9 月26日│
│  │        │      │        │      │          │    │；2,000 元。  │
│  │        │      │        │      │          │    ├───────┤
│  │        │      │        │      │          │    │97年10月6 日│
│  │        │      │        │      │          │    │；2,000 元。  │
│  │        │      │        │      │          │    ├───────┤
│  │        │      │        │      │          │    │97年10月14日│
│  │        │      │        │      │          │    │；2,000 元。  │
│  │        │      │        │      │          │    ├───────┤
│  │        │      │        │      │          │    │97年10月23日│
│  │        │      │        │      │          │    │；2 萬元。    │
├─┼────┼───┼────┼───┼─────┼──┼───────┤
│10│97年6 月│蔡健敏│2萬元   │身分證│借款2 萬元│    │97年6 月18日│
│  │15日12時│      │        │、健保│，預扣利息│    │；15,000元。  │
│  │許，在新│      │        │卡正本│2,800 元，│    ├───────┤
│  │北市中和│      │        │及面額│實拿1 萬  │    │97年7 月24日│
│  │區○○路│      │        │2 萬元│7,200 元；│    │；3,000 元。  │
│  │與立德路│      │        │之本票│每9 天為1 │    ├───────┤
│  │交岔口  │      │        │      │期，每期利│    │97年8 月13日│
│  │        │      │        │      │息2,800 元│    │；30,000元。  │
│  │        │      │        │      │。        │    ├───────┤
│  │        │      │        │      │          │    │97年10月30日│
│  │        │      │        │      │          │    │；3,000 元。  │
├─┼────┼───┼────┼───┼─────┼──┼───────┤
│11│97年9 月│黃意文│1萬元   │身分證│借款1 萬元│    │97年7 月31日│
│  │25日，在│      │        │正本及│，預扣利息│    │；2,000 元。  │
│  │臺北市北│      │        │面額2 │2,000 元及│    ├───────┤
│  │投區尊賢│      │        │萬元之│手續費    │    │97年8 月7 日│
│  │街上之檳│      │        │本票  │1,000 元，│    │；2,000 元。  │
│  │榔攤    │      │        │      │實拿7,000 │    ├───────┤
│  │        │      │        │      │元；每7 天│    │97年8 月14日│
│  │        │      │        │      │為1 期，每│    │；2,000 元。  │
│  │        │      │        │      │期利息    │    ├───────┤
│  │        │      │        │      │2,000元。 │    │97年8 月21日│
│  │        │      │        │      │          │    │；2,000 元。  │
│  │        │      │        │      │          │    ├───────┤
│  │        │      │        │      │          │    │97年8 月28日│
│  │        │      │        │      │          │    │；2,000 元。  │
│  │        │      │        │      │          │    ├───────┤
│  │        │      │        │      │          │    │97年9 月18日│
│  │        │      │        │      │          │    │；2,000 元。  │
│  │        │      │        │      │          │    ├───────┤
│  │        │      │        │      │          │    │97年9 月25日│
│  │        │      │        │      │          │    │；2,000 元。  │
│  │        │      │        │      │          │    ├───────┤
│  │        │      │        │      │          │    │97年10月2 日│
│  │        │      │        │      │          │    │；1 萬元。    │
│  │        │      │        │      │          │    ├───────┤
│  │        │      │        │      │          │    │97年10月13日│
│  │        │      │        │      │          │    │；1,500 元。  │
│  │        │      │        │      │          │    ├───────┤
│  │        │      │        │      │          │    │97年10月20日│
│  │        │      │        │      │          │    │；3,000 元。  │
│  │        │      │        │      │          │    ├───────┤
│  │        │      │        │      │          │    │97年10月27日│
│  │        │      │        │      │          │    │；3,000 元。  │
│  │        │      │        │      │          │    ├───────┤
│  │        │      │        │      │          │    │97年11月3 日│
│  │        │      │        │      │          │    │；3,000 元。  │
├─┼────┼───┼────┼───┼─────┼──┼───────┤
│12│98年2 月│曾進壽│1萬元   │身分證│借款1 萬元│    │97年11月13日│
│  │間某日16│      │        │      │，預扣利息│    │；1,500 元。  │
│  │時許，在│      │        │      │1,500 元及│    ├───────┤
│  │新北市新│      │        │      │手續費500 │    │97年11月24日│
│  │裝區建安│      │        │      │元，實拿  │    │；1,500 元。  │
│  │街      │      │        │      │8,000 元；│    ├───────┤
│  │        │      │        │      │每10天為1 │    │97年12月2 日│
│  │        │      │        │      │期，每期利│    │；1,500 元。  │
│  │        │      │        │      │息1,500 元│    ├───────┤
│  │        │      │        │      │。        │    │97年12月9 日│
│  │        │      │        │      │          │    │；1,500 元。  │
│  │        │      │        │      │          │    ├───────┤
│  │        │      │        │      │          │    │98年4 月14日│
│  │        │      │        │      │          │    │；1,500 元。  │
├─┼────┼───┼────┼───┼─────┼──┼───────┤
│13│97年10月│張莊彩│2萬元   │身分證│借款2 萬元│    │97年11月3 日│
│  │19日14時│玲    │        │影本、│，預扣利息│    │；3,000 元。  │
│  │許，在臺│      │        │健保卡│及手續費  │    │              │
│  │北市萬華│      │        │、租屋│3500元，實│    │              │
│  │區○○路│      │        │合約書│拿1萬5,500│    ├───────┤
│  │        │      │        │影本、│元；每6 天│    │97年11月10日│
│  │        │      │        │面額4 │為1 期，每│    │；2,000 元。  │
│  │        │      │        │萬元之│期利息300 │    │              │
│  │        │      │        │本票  │元。      │    │              │
├─┼────┼───┼────┼───┼─────┼──┼───────┤
│14│97年5 、│劉瑛瑛│5,000元 │健保卡│借款5,000 │    │97年11月7 日│
│  │6 月間，│      │        │正本、│元，預扣利│    │；1,000 元。  │
│  │在劉瑛瑛│      │        │面額1 │息及手續費│    ├───────┤
│  │位在新北│      │        │萬元之│2,000 元，│    │97年11月14日│
│  │市三重區│      │        │本票  │實拿3000元│    │；1,000 元。  │
│  │成功路之│      │        │      │，每8 天為│    ├───────┤
│  │住處    │      │        │      │1 期，每期│    │97年11月21日│
│  │        │      │        │      │利息1,000 │    │；1,000 元。  │
│  │        │      │        │      │元。      │    ├───────┤
│  │        │      │        │      │          │    │97年11月28日│
│  │        │      │        │      │          │    │；1,000 元。  │
│  │        │      │        │      │          │    ├───────┤
│  │        │      │        │      │          │    │97年12月5 日│
│  │        │      │        │      │          │    │；1,000 元。  │
├─┼────┼───┼────┼───┼─────┼──┼───────┤
│15│97年1 月│高冠明│3 萬元  │身分證│借款3 萬元│被告│97年7 月2 日；│
│  │間下旬某│      │        │正本及│，預扣利息│所申│4,500 元。    │
│  │日，在新│      │        │面額6 │8,000 元，│辦之│              │
│  │北市新莊│      │        │萬元之│實拿22,00 │前揭│              │
│  │區○○街│      │        │本票  │元，每10天│玉山│              │
│  │五聖廟廟│      │        │      │為1 期，每│銀行│              │
│  │口前。  │      │        │      │期本金加利│    │              │
│  │        │      │        │      │息1,600 元│    │              │
└─┴────┴───┴────┴───┴─────┴──┴───────┘
附表二：
┌──┬───┬───┬──┬───┬─────┬───┬───┐
│編號│時地  │借款人│借款│擔保物│利息      │收款方│收款人│
│    │      │      │金額│      │          │式    │      │
├──┼───┼───┼──┼───┼─────┼───┼───┤
│ 1  │98年4 │廖益  │1萬 │健保卡│預扣1,500 │匯至指│自稱「│
│    │月28  │      │元  │及面額│元之利息，│定帳戶│陳先生│
│    │日，於│      │    │1萬元 │實拿8,500 │。    │」之人│
│    │臺北縣│      │    │之本票│元。每10天│      │      │
│    │三重市│      │    │      │為1期，每 │      │      │
│    │力行路│      │    │      │期收取    │      │      │
│    │      │      │    │      │1,500元利 │      │      │
│    │      │      │    │      │息。      │      │      │
│    ├───┤      ├──┼───┼─────┼───┼───┤
│    │96年6 │      │5,00│身分證│借5,000元 │匯至指│      │
│    │月間，│      │0元 │正本及│則預扣    │定帳戶│      │
│    │在台北│      │及1 │面額1 │1,000元利 │      │      │
│    │縣三重│      │萬元│萬元之│息及手續費│      │      │
│    │市力行│      │    │本票  │，實拿4000│      │      │
│    │路    │      │    │      │元，每10天│      │      │
│    │      │      │    │      │為1期，每 │      │      │
│    │      │      │    │      │期收取750 │      │      │
│    │      │      │    │      │元利息。  │      │      │
│    │      │      │    │      ├─────┤      │      │
│    │      │      │    │      │借1萬元則 │      │      │
│    │      │      │    │      │預扣1,500 │      │      │
│    │      │      │    │      │元利息，實│      │      │
│    │      │      │    │      │拿8500元，│      │      │
│    │      │      │    │      │每10天為1 │      │      │
│    │      │      │    │      │期，每期收│      │      │
│    │      │      │    │      │取1500元利│      │      │
│    │      │      │    │      │息。      │      │      │           │      │    │      │          │      │      │
├──┼───┼───┼──┼───┼─────┼───┼───┤
│ 2  │97年4 │劉寬輝│3萬 │面額3 │預扣5,400 │收取現│自稱「│
│    │月中起│      │元  │萬元之│元利息，實│金    │李先生│
│    │，在臺│      │    │本票  │拿2萬4600 │      │」之人│
│    │北縣泰│      │    │      │元，每10天│      │      │
│    │山鄉仁│      │    │      │為1期，每1│      │      │
│    │愛路公│      │    │      │萬元收取  │      │      │
│    │有市場│      │    │      │5400元利息│      │      │
│    │      │      │    │      │。        │      │      │
│    ├───┤      ├──┼───┼─────┼───┼───┤
│    │97年2 │      │3萬 │身分證│預扣5,000 │收取現│自稱「│
│    │月間，│      │元  │正本、│元利息，實│金、匯│李先生│
│    │在台北│      │    │營利事│拿4萬5,000│款指定│」之人│
│    │縣泰山│      │    │業登記│元，每7天 │帳戶  │      │
│    │鄉仁愛│      │    │證各1 │為1期，每 │      │      │
│    │路100 │      │    │張及面│期收取    │      │      │
│    │巷    │      │    │額18萬│5,000 元利│      │      │
│    │      │      │    │元之本│息。      │      │      │
│    │      │      │    │票    │          │      │      │
├──┼───┼───┼──┼───┼─────┼───┼───┤
│ 3  │98年4 │溫志傑│5000│身分證│預扣750元 │收取現│自稱「│
│    │月28日│      │元  │正本、│利息，手續│金    │陳先生│
│    │或29日│      │    │及面額│費500元， │      │」之人│
│    │，在臺│      │    │1萬元 │實拿3750  │      │      │
│    │北縣永│      │    │之本票│元，每7天 │      │      │
│    │和市和│      │    │      │為1期，每 │      │      │
│    │平街54│      │    │      │期取750 元│      │      │
│    │巷5弄6│      │    │      │利息。    │      │      │
│    │號    │      │    │      │          │      │      │
├──┼───┼───┼──┼───┼─────┼───┼───┤
│ 4  │97年6 │陶元禎│5萬 │身分證│預扣5,000 │收取現│自稱「│
│    │月間，│      │元  │正本、│元利息，實│金、匯│李先生│
│    │在台北│      │    │營利事│拿4萬5,000│款指定│」之人│
│    │市大安│      │    │業登記│元，每7天 │帳戶  │      │
│    │區辛亥│      │    │證各1 │為1期，每 │      │      │
│    │路2段 │      │    │張及面│期收取    │      │      │
│    │199號 │      │    │額18萬│5,000 元利│      │      │
│    │      │      │    │元之本│息。      │      │      │
│    │      │      │    │票    │          │      │      │
├──┼───┼───┼──┼───┼─────┼───┼───┤
│ 5  │98年5 │林柏恩│3萬 │身分證│預扣5,500 │收取現│自稱「│
│    │月間，│      │元  │影本、│元利息，實│金。  │陳先生│
│    │在台北│      │    │健保卡│拿2萬4500 │      │」之人│
│    │市大同│      │    │各1 張│元，每7天 │      │      │
│    │區延平│      │    │及面額│為1期，每 │      │      │
│    │北路2 │      │    │6萬元 │期收取4500│      │      │
│    │段    │      │    │之本票│元利息。  │      │      │
├──┼───┼───┼──┼───┼─────┼───┼───┤
│ 6  │98年1 │劉建成│1萬 │健保卡│預扣1,700 │匯至指│自稱「│
│    │月間，│      │元  │及面額│元利息，並│定帳戶│盧先生│
│    │在臺北│      │    │2萬元 │預扣手續費│。    │」之人│
│    │縣板橋│      │    │之本票│，實拿    │      │      │
│    │市文化│      │    │      │7,000元， │      │      │
│    │路1段 │      │    │      │每8天為1期│      │      │
│    │285巷1│      │    │      │，每期收取│      │      │
│    │弄13之│      │    │      │1,700元利 │      │      │
│    │3號   │      │    │      │息。      │      │      │
├──┼───┼───┼──┼───┼─────┼───┼───┤
│ 7  │98年4 │許美金│2萬 │無    │每15天為1 │匯至指│自稱「│
│    │月初前│      │元  │      │期，每期收│定帳戶│盧先生│
│    │之不詳│      │    │      │取3000 元 │。    │」之人│
│    │時日，│      │    │      │利息。    │      │      │
│    │於不詳│      │    │      │          │      │      │
│    │地點  │      │    │      │          │      │      │
├──┼───┼───┼──┼───┼─────┼───┼───┤
│ 8  │98年4 │蘇俊元│1萬 │面額1 │預扣2,250 │收取現│自稱「│
│    │月間，│      │5000│萬    │元利息，實│金。  │陳先生│
│    │在臺北│      │元  │5,000 │拿1萬2,750│      │」之人│
│    │縣汐止│      │    │元本票│元，每15天│      │      │
│    │市秀峰│      │    │      │為1期，每 │      │      │
│    │路    │      │    │      │期收取    │      │      │
│    │      │      │    │      │2,250元利 │      │      │
│    │      │      │    │      │息。      │      │      │
├──┼───┼───┼──┼───┼─────┼───┼───┤
│ 9  │98年3 │方順正│1萬 │身分證│預扣2250元│匯至指│姓名年│
│    │月20日│      │5000│影本、│利息，實拿│定帳戶│籍不詳│
│    │，在台│      │元  │駕照正│1萬2250 元│。    │之成年│
│    │北市中│      │    │本各1 │，每15天為│      │男子  │
│    │山區林│      │    │張及面│1期，每期 │      │      │
│    │森北路│      │    │額3萬 │收取2250元│      │      │
│    │133巷 │      │    │元之本│利息。    │      │      │
│    │67號樓│      │    │票    │          │      │      │
│    │下    │      │    │      │          │      │      │
├──┼───┼───┼──┼───┼─────┼───┼───┤
│ 10 │98年3 │楊迺毅│5000│面額  │預扣750元 │匯至指│姓名年│
│    │月間，│      │元  │5000  │利息，實拿│定帳戶│籍不詳│
│    │在台北│      │    │元之本│4250元，每│ 。   │之成年│
│    │市大同│      │    │票    │8天為1期，│      │男子  │
│    │區延平│      │    │      │每期收取  │      │      │
│    │北路1 │      │    │      │750元利息 │      │      │
│    │段22號│      │    │      │。        │      │      │
│    │5樓之9│      │    │      │          │      │      │
├──┼───┼───┼──┼───┼─────┼───┼───┤
│ 11 │98年1 │鄭兆宏│3萬 │舊版身│預扣4,500 │匯至指│自稱「│
│    │月5日 │      │元  │分證正│元利息，實│定帳戶│陳先生│
│    │或6日 │      │    │本、護│拿2萬5,500│。    │」之人│
│    │，在臺│      │    │照1張 │元，每7天 │      │      │
│    │北縣板│      │    │及面額│為1期，每 │      │      │
│    │橋市漢│      │    │6萬元 │期收取    │      │      │
│    │生東路│      │    │之本票│4,500 元利│      │      │
│    │體育場│      │    │      │息。      │      │      │
├──┼───┼───┼──┼───┼─────┼───┼───┤
│ 12 │97年7 │陳麗秋│1萬 │機車駕│預扣1,500 │匯至指│自稱「│
│    │、8月 │      │元  │照1張 │元利息，實│定帳戶│陳先生│
│    │間，  │      │    │及面額│拿8500元，│。    │」之人│
│    │在臺北│      │    │2萬元 │每10天為1 │      │      │
│    │縣永和│      │    │之本票│期，每期收│      │      │
│    │市得合│      │    │      │取1500元利│      │      │
│    │路之麥│      │    │      │息。      │      │      │
│    │當勞  │      │    │      │          │      │      │
├──┼───┼───┼──┼───┼─────┼───┼───┤
│ 13 │98年2 │黃嘉偉│1萬 │健保卡│預扣2,000 │匯至指│姓名年│
│    │月間，│      │元  │正本、│元利息及手│定帳戶│籍不詳│
│    │在臺北│      │    │駕照影│續費500元 │。    │之成年│
│    │縣新莊│      │    │本及面│，實拿7500│      │男子  │
│    │市後港│      │    │額1萬 │元，每8天 │      │      │
│    │一路70│      │    │元之本│為1期，每 │      │      │
│    │號5樓 │      │    │票    │期收取    │      │      │
│    │      │      │    │      │2,000 元利│      │      │
│    │      │      │    │      │息。      │      │      │
├──┼───┼───┼──┼───┼─────┼───┼───┤
│14  │98年4 │許家恩│5000│身分證│預扣750元 │匯至指│自稱「│
│    │月29日│      │元  │影本及│利息，實拿│定帳戶│盧先生│
│    │，在臺│      │    │面額1 │3500 元， │      │」之人│
│    │北縣新│      │    │萬元之│每10 天為1│      │      │
│    │莊市新│      │    │本票1 │期，每期收│      │      │
│    │泰路  │      │    │張    │取750元利 │      │      │
│    │277巷 │      │    │      │息。      │      │      │
│    │33弄6 │      │    │      │          │      │      │
│    │號    │      │    │      │          │      │      │
├──┼───┼───┼──┼───┼─────┼───┼───┤
│ 15 │97年12│李克偉│1萬 │身分證│預扣1500元│匯至上│自稱「│
│    │月10日│      │元  │正本及│利息，實拿│開簡誠│蕭先生│
│    │許，在│      │    │面額3 │8500元，每│志之帳│」之人│
│    │臺北縣│      │    │萬元之│10天為1期 │戶    │      │
│    │新莊市│      │    │本票  │，每期收取│      │      │
│    │中正路│      │    │      │1500元利息│      │      │
│    │新建巷│      │    │      │。        │      │      │
│    │28弄63│      │    │      │          │      │      │
│    │號2樓 │      │    │      │          │      │      │
│    ├───┤      ├──┼───┼─────┼───┼───┤
│    │98年5 │      │3萬 │身分證│預扣3000元│收取現│姓名年│
│    │月10日│      │元  │影本、│利息，實拿│金。  │籍不詳│
│    │許，在│      │    │駕照、│27000元， │      │之成年│
│    │臺北縣│      │    │行照、│每3天為1期│      │男子  │
│    │板橋市│      │    │營利事│，每期收取│      │      │
│    │民生路│      │    │業登記│3000元利息│      │      │
│    │      │      │    │證各1 │。        │      │      │
│    │      │      │    │張，面│          │      │      │
│    │      │      │    │額3萬 │          │      │      │
│    │      │      │    │元之本│          │      │      │
│    │      │      │    │票    │          │      │      │
├──┼───┼───┼──┼───┼─────┼───┼───┤
│ 16 │98年4 │郭慶龍│1萬 │身分證│預扣2250元│匯至指│自稱「│
│    │月初，│      │5,00│正本及│利息，實拿│定之帳│陳先生│
│    │在臺北│      │0元 │面額3 │12750元， │戶    │」之人│
│    │縣板橋│      │    │萬元之│每8天為1期│      │      │
│    │市文化│      │    │本票  │，每期收取│      │      │
│    │路與雙│      │    │      │2250元利息│      │      │
│    │十路口│      │    │      │。        │      │      │
├──┼───┼───┼──┼───┼─────┼───┼───┤
│ 17 │97年4 │陳志忠│2萬 │身分證│預扣3000元│匯至指│自稱「│
│    │月間，│      │元  │正本及│利息及手續│示之帳│蕭先生│
│    │在臺北│      │    │面額2 │費500元， │戶    │」之人│
│    │縣五股│      │    │萬元之│實拿16500 │      │      │
│    │鄉御史│      │    │本票  │元，每9天 │      │      │
│    │路    │      │    │      │為1期，每 │      │      │
│    │      │      │    │      │期收取3000│      │      │
│    │      │      │    │      │元利息。  │      │      │
├──┼───┼───┼──┼───┼─────┼───┼───┤
│ 18 │97年11│簡專富│2萬 │身分證│預扣3000元│匯至指│自稱「│
│    │月13日│      │元  │正本及│利息及500 │定帳戶│黃先生│
│    │許，在│      │    │面額2 │元手續費，│ 。   │」之人│
│    │台北市│      │    │萬元之│實拿16500 │      │      │
│    │南港區│      │    │本票  │元，每7天 │      │      │
│    │中南街│      │    │      │為1期，每 │      │      │
│    │住處  │      │    │      │期收取3000│      │      │
│    │      │      │    │      │元利息。  │      │      │
├──┼───┼───┼──┼───┼─────┼───┼───┤
│ 19 │98年5 │劉慶民│3萬 │身分證│預扣3000元│收取現│姓名年│
│    │月10日│      │元  │影本、│利息，實拿│金。  │籍不詳│
│    │許，在│      │    │駕照、│27000元， │      │之成年│
│    │臺北縣│      │    │行照、│每3天為1期│      │男子  │
│    │板橋市│      │    │營利事│，每期收取│      │      │
│    │民生路│      │    │業登記│3000元利息│      │      │
│    │      │      │    │證各1 │。        │      │      │
│    │      │      │    │張，面│          │      │      │
│    │      │      │    │額3萬 │          │      │      │
│    │      │      │    │元之本│          │      │      │
│    │      │      │    │票    │          │      │      │
├──┼───┼───┼──┼───┼─────┼───┼───┤
│ 20 │97年9 │楊安博│3萬 │身分證│預扣4500元│收取現│自稱「│
│    │月間，│(即楊 │元  │正本，│利息及手續│金。  │王先生│
│    │在臺北│朝富) │    │面額6 │費1500元，│      │」之人│
│    │縣新莊│      │    │萬元之│實拿24000 │      │      │
│    │市瓊泰│      │    │本票  │元，每7天 │      │      │
│    │路    │      │    │      │為1期，每 │      │      │
│    │      │      │    │      │期收取4500│      │      │
│    │      │      │    │      │元利息。  │      │      │
├──┼───┼───┼──┼───┼─────┼───┼───┤
│ 21 │96年9 │李隆傑│1萬 │計程車│預扣1500元│收取現│自稱「│
│    │月間，│      │6500│行照、│利息，實拿│金。  │戚先生│
│    │在臺北│      │元  │行車執│15000元， │      │」之人│
│    │縣板橋│      │    │照各1 │每7天為1期│      │      │
│    │市民生│      │    │張，面│，每期收取│      │      │
│    │路    │      │    │額3萬 │1500元利息│      │      │
│    │      │      │    │元之本│。        │      │      │
│    │      │      │    │票    │          │      │      │
├──┼───┼───┼──┼───┼─────┼───┼───┤
│ 22 │98年3 │鄭詠霖│2萬 │健保卡│預扣3000元│收取現│自稱「│
│    │月13  │      │元  │，面額│利息及手續│金。  │蕭先生│
│    │日，在│      │    │4萬元 │費1000元，│      │」之人│
│    │臺北縣│      │    │之本票│實拿16000 │      │      │
│    │新店市│      │    │      │元，每10天│      │      │
│    │中央路│      │    │      │為1期，每 │      │      │
│    │133號 │      │    │      │期收取3000│      │      │
│    │巷口  │      │    │      │元利息。  │      │      │
├──┼───┼───┼──┼───┼─────┼───┼───┤
│ 23 │98年3 │楊啟弘│借款│身分證│借1萬元則 │收取現│自稱「│
│    │月中，│      │1萬 │、借款│每10天為1 │金。  │陳先生│
│    │在台北│      │元  │人女友│期，每期利│      │」之人│
│    │市大安│      │    │之健保│息2000元，│      │      │
│    │區復興│      │    │卡及2 │預扣第1期 │      │      │
│    │南路1 │      │    │萬元本│利息及手續│      │      │
│    │段18號│      │    │票    │費，實得  │      │      │
│    │3樓301│      │    │      │7700元；  │      │      │
│    │室    │      ├──┼───┼─────┤      │      │
│    │      │      │借款│戶籍謄│借2萬元則 │      │      │
│    │      │      │2萬 │本、駕│實得1萬   │      │      │
│    │      │      │元  │照、健│6,000 元  │      │      │
│    │      │      │    │保卡及│          │      │      │
│    │      │      │    │4萬元 │          │      │      │
│    │      │      │    │本票  │          │      │      │
├──┼───┼───┼──┼───┼─────┼───┼───┤
│ 24 │97年10│羅詩涵│1萬 │身分證│借1萬5,000│收取現│撥打  │
│    │月間，│      │5,00│      │元，實拿  │金及匯│092148│
│    │在臺北│      │0元 │      │12000元， │款。  │0941門│
│    │縣樹林│      │    │      │每10天為1 │      │號與姓│
│    │市鎮前│      │    │      │期，每期收│      │名年籍│
│    │街427 │      │    │      │取1500元利│      │不詳之│
│    │號5樓 │      │    │      │息。      │      │成年男│
│    │      │      │    │      │          │      │子「蔡│
│    │      │      │    │      │          │      │先生」│
│    │      │      │    │      │          │      │聯絡  │
├──┼───┼───┼──┼───┼─────┼───┼───┤
│ 25 │98年1 │楊東明│2萬 │健保卡│預扣3,000 │匯至指│自稱「│
│    │月間，│      │元  │，面額│元利，實拿│定之帳│李先生│
│    │在台北│      │    │4萬元 │17,000元每│戶    │」之人│
│    │市萬大│      │    │之本票│10天為1期 │      │      │
│    │路260 │      │    │      │，每期收取│      │      │
│    │號    │      │    │      │3,000元。 │      │      │
├──┼───┼───┼──┼───┼─────┼───┼───┤
│ 26 │98年1 │蔡進男│1萬 │健保卡│借1萬元， │匯至指│自稱「│
│    │月間，│      │元  │及2萬 │預扣利息及│定之帳│蔡先生│
│    │在臺北│      │    │元本票│手續費2500│戶    │」之人│
│    │縣土城│      │    │1張   │元，實拿  │      │      │
│    │市明德│      │    │      │7500元，每│      │      │
│    │路與金│      │    │      │8天為1期，│      │      │
│    │城路口│      │    │      │每期收取  │      │      │
│    │      │      │    │      │1500元。  │      │      │
├──┼───┼───┼──┼───┼─────┼───┼───┤
│ 27 │97年10│何展源│2萬 │健保卡│預扣3,500 │匯至指│自稱「│
│    │月30日│      │元  │及面額│元之利息及│定帳戶│李先生│
│    │，於臺│      │    │5000元│手序費，實│或收取│」之人│
│    │北縣  │      │    │之本票│拿16,500元│現金。│      │
│    │土城市│      │    │      │。每9天為1│      │      │
│    │清水路│      │    │      │期，每期收│      │      │
│    │之公園│      │    │      │取3,000元 │      │      │
│    │      │      │    │      │利息。    │      │      │
├──┼───┼───┼──┼───┼─────┼───┼───┤
│ 28 │97年5 │林義松│1萬 │駕照正│預扣1,500 │匯至指│自稱「│
│    │月中，│      │元  │本1張 │元之利息  │定帳戶│程先生│
│    │於臺北│      │    │及面額│，實拿8,  │      │」之人│
│    │縣三重│      │    │2萬元 │500元。每 │      │      │
│    │市朝楊│      │    │之本票│10天為1期 │      │      │
│    │街57巷│      │    │      │，每期收取│      │      │
│    │9號   │      │    │      │1,500元利 │      │      │
│    │      │      │    │      │息。      │      │      │
├──┼───┼───┼──┼───┼─────┼───┼───┤
│ 29 │97年12│劉英歷│1萬 │無    │預扣4500元│收取現│自稱「│
│    │月間，│      │元  │      │利息及手續│金    │李先生│
│    │在臺北│      │    │      │費，實拿  │      │」之人│
│    │縣新莊│      │    │      │25,500元，│      │      │
│    │市後港│      │    │      │每10天為1 │      │      │
│    │1路   │      │    │      │期，每期取│      │      │
│    │      │      │    │      │4,500元利 │      │      │
│    │      │      │    │      │息。      │      │      │
├──┼───┼───┼──┼───┼─────┼───┼───┤
│ 30 │97年3 │邱宏琳│3萬 │健保卡│預扣3,000 │收取現│自稱「│
│    │、4月 │      │元  │      │元利息，實│金。  │李先生│
│    │間，在│      │    │      │拿27,000元│      │」之人│
│    │臺北縣│      │    │      │，每10天為│      │      │
│    │五股鄉│      │    │      │1期，每期 │      │      │
│    │      │      │    │      │收取3,000 │      │      │
│    │      │      │    │      │利息。    │      │      │
├──┼───┼───┼──┼───┼─────┼───┼───┤
│ 31 │97年  │黃明坤│1萬 │面額3 │預扣1,500 │匯款至│自稱「│
│    │12月間│      │元  │萬本票│元利息，實│指定帳│陳先生│
│    │，在臺│      │    │      │拿8,500元 │戶。  │」之人│
│    │北縣板│      │    │      │，每10天為│      │      │
│    │橋市中│      │    │      │1期，每期 │      │      │
│    │山路  │      │    │      │收取1,500 │      │      │
│    │      │      │    │      │元利息。  │      │      │
├──┼───┼───┼──┼───┼─────┼───┼───┤
│ 32 │98年1 │李郁萍│1萬 │健保卡│預扣1500元│匯至指│自稱「│
│    │月20日│      │元  │      │利息，實拿│定帳戶│蕭先生│
│    │，在台│      │    │      │8500元，每│。    │」之人│
│    │北縣三│      │    │      │10天為1期 │      │      │
│    │重市重│      │    │      │，每期收取│      │      │
│    │新路與│      │    │      │1500元利息│      │      │
│    │正義南│      │    │      │。        │      │      │
│    │路    │      │    │      │          │      │      │
├──┼───┼───┼──┼───┼─────┼───┼───┤
│ 33 │96年6 │陳宣銘│1萬 │面額  │預扣1500元│收取現│自稱「│
│    │月間，│      │元  │2萬   │利息，實拿│金。  │余先生│
│    │在台北│      │    │5,000 │8500元，每│      │」之人│
│    │縣中和│      │    │元之本│10天為1期 │      │      │
│    │市福祥│      │    │票    │，每期收取│      │      │
│    │路    │      │    │      │1500元利息│      │      │
│    │      │      │    │      │。        │      │      │
├──┼───┼───┼──┼───┼─────┼───┼───┤
│ 34 │97年11│陳美惠│分別│身分證│借款1萬   │匯至指│自稱「│
│    │月3日 │      │借款│正本及│5,000元， │定帳戶│陳先生│
│    │及98年│      │1萬 │面額3 │預扣2,000 │。    │」之人│
│    │12月間│      │5,00│萬元之│元利息，實│      │      │
│    │，在臺│      │0元 │本票1 │拿8,000元 │      │      │
│    │北縣中│      │及2 │張    │，每10天為│      │      │
│    │和市景│      │萬元│      │1期，每期 │      │      │
│    │平路  │      │    │      │收取2,000 │      │      │
│    │      │      │    │      │元利息。  │      │      │
│    │      │      │    │      ├─────┤      │      │
│    │      │      │    │      │借款2萬元 │      │      │
│    │      │      │    │      │，預扣    │      │      │
│    │      │      │    │      │3,000元利 │      │      │
│    │      │      │    │      │息，實拿1 │      │      │
│    │      │      │    │      │萬7,000元 │      │      │
│    │      │      │    │      │，每10天為│      │      │
│    │      │      │    │      │1期。     │      │      │
├──┼───┼───┼──┼───┼─────┼───┼───┤
│ 35 │97年9 │蔡瓊慧│2萬 │身分證│預扣3,000 │匯至指│自稱「│
│    │月間，│      │元  │正本  │元利息及另│定帳戶│蕭先生│
│    │在臺北│      │    │      │扣手續費元│。    │」之人│
│    │縣樹林│      │    │      │，實拿    │      │      │
│    │市保安│      │    │      │16,500元，│      │      │
│    │街1段 │      │    │      │每10天為1 │      │      │
│    │      │      │    │      │期，每期收│      │      │
│    │      │      │    │      │取1,500元 │      │      │
│    │      │      │    │      │利息。    │      │      │
├──┼───┼───┼──┼───┼─────┼───┼───┤
│ 36 │97年6 │李明壽│2萬 │身分證│預扣      │匯至指│自稱「│
│    │月初，│      │元  │正本及│2400元利息│定帳戶│阿川」│
│    │在臺北│      │    │面額2 │，實拿    │      │之人  │
│    │縣土城│      │    │萬元之│17600元， │      │      │
│    │市延壽│      │    │本票1 │每10天為1 │      │      │
│    │街    │      │    │張    │期，每期收│      │      │
│    │13巷  │      │    │      │取2400元利│      │      │
│    │13號  │      │    │      │息。      │      │      │
├──┼───┼───┼──┼───┼─────┼───┼───┤
│ 37 │97年9 │宋順發│2萬 │身分證│預扣3000元│匯至指│自稱「│
│    │、10月│      │元  │正本及│利息及手續│示之帳│蕭先生│
│    │間，在│      │    │面額2 │費500元， │戶    │」之人│
│    │臺北縣│      │    │萬元之│實拿16500 │      │      │
│    │三重市│      │    │本票  │元，每10天│      │      │
│    │正義南│      │    │      │為1期，每 │      │      │
│    │路    │      │    │      │期收取3000│      │      │
│    │      │      │    │      │元利息。  │      │      │
├──┼───┼───┼──┼───┼─────┼───┼───┤
│ 38 │97年  │林彥宏│1萬 │駕照正│預扣1500元│匯至指│自稱「│
│    │11月間│      │元  │本，面│利息，實拿│定帳戶│李先生│
│    │，在臺│      │    │額3萬 │8500元，每│。    │」之人│
│    │北縣土│      │    │元之本│7天為1期，│      │      │
│    │城市  │      │    │票    │每期收取  │      │      │
│    │      │      │    │      │1500元利息│      │      │
│    │      │      │    │      │。        │      │      │
├──┼───┼───┼──┼───┼─────┼───┼───┤
│ 39 │98年  │李廈然│5萬 │健保卡│預扣7,500 │收取現│自稱「│
│    │1月間 │      │元  │正本及│元利息，實│金。  │李先生│
│    │，在臺│      │    │面額2 │拿42,500元│      │」之人│
│    │北縣板│      │    │萬元、│。每8天為1│      │      │
│    │橋市南│      │    │1萬元 │期，每期利│      │      │
│    │雅夜市│      │    │本票各│息7500元。│      │      │
│    │附近  │      │    │1張   │          │      │      │
├──┼───┼───┼──┼───┼─────┼───┼───┤
│40  │98年  │黃玉朵│1萬 │無    │預扣1,000 │收取現│自稱「│
│    │1月間 │      │元  │      │元利，實拿│金。  │蕭先生│
│    │，在臺│      │    │      │9,000元。 │      │」之人│
│    │北縣板│      │    │      │          │      │      │
│    │橋市金│      │    │      │          │      │      │
│    │門街  │      │    │      │          │      │      │
│    │215巷 │      │    │      │          │      │      │
│    │117弄 │      │    │      │          │      │      │
│    │10號  │      │    │      │          │      │      │
└──┴───┴───┴──┴───┴─────┴───┴───┘
附錄本案論罪科刑法條全文：
中華民國刑法第344條
乘他人急迫、輕率或無經驗貸以金錢或其他物品，而取得與原本
顯不相當 之重利者，處1 年以下有期徒刑、拘役或科或併科1 千
元以下罰金。